【裁判字號】    99,審訴,2369
【裁判日期】    990730
【裁判案由】    毒品危害防制條例
【裁判全文】
臺灣高雄地方法院刑事判決            99年度審訴字第2017號
公  訴  人  臺灣高雄地方法院檢察署檢察官
被      告  乙○○
上列被告因毒品危害防制條例案件，經檢察官提起公訴（起訴案
號：98年度毒偵字第4966、5230號、99年度毒偵字第2742號），
被告就被訴事實為有罪之陳述，本院依簡式審判程序合併審理，
判決如下：
    主  文
乙○○犯如附表所示之肆罪，各處如附表所示之刑。應執行有期
徒刑壹年捌月，扣案如附表編號1 、2 、3 所示之物均沒收。
    事  實  及  理  由
一、犯罪事實：
    乙○○前因施用毒品案件，經本院裁定送觀察、勒戒後，因
    認無繼續施用之傾向，於民國88年5 月20日執行完畢釋放出
    所。於前開觀察、勒戒執行完畢釋放後5 年內，又因施用毒
    品案件，經本院以89年度訴字第2965號判處有期徒刑6 月、
    4 月，應執行有期徒刑9 月確定，於90年5 月25日易科罰金
    執行完畢（不構成累犯）。詎仍未戒除毒癮，分別基於施用
    第一級毒品海洛因及第二級毒品甲基安非他命之犯意，分別
    於附表所示之時地施用第一級毒品海洛因及第二級毒品甲基
    安非他命（施用第一、二級毒品之時間、地點、方式、查獲
    過程及扣得物品均如附表所示）。
二、證據名稱：
    被告乙○○於本院審理時之自白，高雄縣政府警察局刑警大
    隊偵辦毒品案件嫌疑人尿液採集編號對照表（編號：2052）
    、高雄縣政府警察局鳳山分局偵辦毒品案件嫌疑人尿液採集
    編號對照表（編號：029 號）、臺灣檢驗科技股份有限公司
    98年8 月13日（編號：2052號）、99年2 月24日（編號：02
    9 號）濫用藥物尿液檢驗報告各1 紙，高雄縣政府警察局搜
    索、扣押筆錄暨扣押物品目錄表2 份，扣案之注射針筒3 支
    、橡皮軟管1 條、吸食器1 組、玻璃吸食器1 個及吸管鏟子
    1 支，臺灣高等法院被告前案紀錄表。
三、核被告上開所為，分別係犯毒品危害防制條例第10條第2 項
    、第1 項之施用第二級、第一級毒品罪。其持有第二級毒品
    甲基安非他命、第一級毒品海洛因之低度行為，分別為施用
    之高度行為吸收，均不另論罪。被告所犯如附表所示之4 罪
    ，犯意各別，行為互殊，應予分論併罰。爰審酌被告前經觀
    察、勒戒及刑罰執行後，仍未能徹底戒絕毒品，復再犯本件
    施用毒品罪，並斟酌所犯施用毒品罪乃屬戕害自身身心健康
    行為，且其犯後已坦承犯行等一切情狀，分別量處如主文所
    示之刑及定應執行刑。扣案如附表編號1 所示注射針筒2 支
    、橡皮軟管1 條乃被告預備供施用海洛因之用，編號2 所示
    之吸食器1 組、玻璃吸食器1 個及吸管鏟子1 支乃被告預備
    供施用甲基安非他命之用，編號3 所示之注射針筒1 支乃被
    告該次施用海洛因所用，且均為被告所有之物，業據其供述
    在卷，爰均依刑法第38條第1 項第2 款規定，在相關主文項
    下宣告沒收之。另扣案之一只空夾鏈袋雖亦為被告所有，惟
    被告於本院審理時供稱對該只夾鏈袋及其用途已無印象，復
    無證據證明與本件施用毒品有關或預備供施用毒品所用，且
    非義務沒收之物，本院爰不予宣告沒收，附此敘明。
據上論斷，應依刑事訴訟法第273 條之1 第1 項、第299 條第1
項前段、第310 條之2 、第454 條第1 項，毒品危害防制條例第
10條第1 項、第2 項，刑法第11條前段、第51條第5 款、第9 款
、第38條第1 項第2 款，判決如主文。
本案經檢察官甲○○到庭執行職務。
中    華    民    國    99    年    7     月    30    日
                  刑事第十庭  法  官  顏銀秋
以上正本證明與原本無異。
如不服本判決應於收受送達後10日內向本院提出上訴書狀，並應
敘述具體理由；如未敘述上訴理由者，應於上訴期間屆滿後20日
內向本院補提理由書（均須按他造當事人之人數附繕本）「切勿
逕送上級法院」。
中    華    民    國    99    年    7     月    30    日
                              書記官  林豐富
附錄論罪科刑法條
毒品危害防制條例第10條（施用毒品罪）
施用第一級毒品者，處6月以上5年以下有期徒刑。
施用第二級毒品者，處3年以下有期徒刑。
附表：
┌─┬─────┬────────┬────────────┬─────┬───────────┐
│編│施用時間  │施用地點、方式  │      查獲過程          │所犯之罪  │      所處之刑        │
│號│          │                │                        │          │                      │
├─┼─────┼────────┼────────────┼─────┼───────────┤
│1 │於98年7 月│在高雄縣鳳山市王│嗣因警方接獲檢舉乙○○有│施用第一級│處有期徒刑捌月。扣案之│
│  │31日17時30│生明路41巷9之2號│施用毒品之情事，警方於98│毒品      │注射針筒貳支及橡皮軟管│
│  │分許為警採│住處，將海洛因摻│年7 月31日16時20分許，經│          │壹條均沒收。          │
│  │尿回溯之72│水，以針筒注射之│乙○○之母親蘇美雲同意後│          │                      │
│  │小時內某時│方式，施用第一級│進入高雄縣鳳山市○○○路│          │                      │
│  │許（不含公│毒品海洛因1次。 │41巷9 之2 號執行搜索，扣│          │                      │
│  │權力之拘束│                │得乙○○所有預備供施用第│          │                      │
│  │時間）    │                │一級毒品海洛因所用之注射│          │                      │
│  │          │                │針筒2 支及橡皮軟管1 條，│          │                      │
│  │          │                │另經其同意採尿送驗，結果│          │                      │
│  │          │                │呈甲基安非他命、可待因、│          │                      │
│  │          │                │及嗎啡陽性反應。        │          │                      │
├─┼─────┼────────┼────────────┼─────┼───────────┤
│2 │於98年7 月│在高雄縣鳳山市王│嗣因警方接獲檢舉乙○○有│施用第二級│處有期徒刑肆月。扣案之│
│  │31日17時30│生明路41巷9之2號│施用毒品之情事，警方於98│毒品      │吸食器壹組、玻璃吸食器│
│  │分許為警採│住處，將甲基安非│年7 月31日16時20分許，經│          │壹個及吸管鏟子壹支均沒│
│  │尿回溯96小│他命置入玻璃球內│乙○○之母親蘇美雲同意後│          │收。                  │
│  │時內某時許│燒烤吸食煙霧之方│進入高雄縣鳳山市○○○路│          │                      │
│  │（不含公權│式，施用第二級毒│41巷9 之2 號執行搜索，扣│          │                      │
│  │力之拘束時│品甲基安非他命1 │得乙○○所有預備供施用第│          │                      │
│  │間）      │次。            │二級毒品甲基安非他命所用│          │                      │
│  │          │                │之吸食器1 組、玻璃吸食器│          │                      │
│  │          │                │1 個及吸管鏟子1 支，另經│          │                      │
│  │          │                │其同意採尿送驗，結果呈甲│          │                      │
│  │          │                │基安非他命、可待因、及嗎│          │                      │
│  │          │                │啡陽性反應。            │          │                      │
├─┼─────┼────────┼────────────┼─────┼───────────┤
│3 │於99年2月1│在高雄縣大寮鄉內│嗣於99年2月1日17時30分許│施用第一級│處有期徒刑捌月。扣案之│
│  │日17時45分│厝路297 號1 樓住│，因乙○○騎乘機車未戴安│毒品      │注射針筒壹支沒收。    │
│  │許為警採尿│處，以針筒注射之│全帽，在高雄縣鳳山市鳳松│          │                      │
│  │回溯72小時│方式，施用第一級│路1 號前，為警攔停盤查，│          │                      │
│  │內某時許（│毒品海洛因1次。 │當場扣得其所有供施用第一│          │                      │
│  │不含公權力│                │級毒品所用之注射針筒1 支│          │                      │
│  │之拘束時間│                │，另經其同意採集尿液送驗│          │                      │
│  │）        │                │後，結果呈嗎啡、可待因及│          │                      │
│  │          │                │甲基安非他命陽性反應。  │          │                      │
├─┼─────┼────────┼────────────┼─────┼───────────┤
│4 │於99年2月1│在高雄縣大寮鄉內│       同編號3          │施用第二級│處有期徒刑肆月。      │
│  │日17時45分│厝路297 號1 樓住│                        │毒品      │                      │
│  │許為警採尿│處，將甲基安非他│                        │          │                      │
│  │回溯96小時│命置入玻璃球內燒│                        │          │                      │
│  │內某時許（│烤吸食煙霧之方式│                        │          │                      │
│  │不含公權力│，施用第二級毒品│                        │          │                      │
│  │之拘束時間│甲基安非他命1 次│                        │          │                      │
│  │）        │。              │                        │          │                      │
└─┴─────┴────────┴────────────┴─────┴───────────┘

司法院資訊處製作；財團法人民間司法改革基金會備份。
